# 新收入准则下的 BT项目和棚改项目核算

提问人：liluowangxia 时间：2021-07-09 08:05:08
企业与政府签订BT项目及棚改项目，根据合同企业在项目建设期间发生的建造费用、管理费用等投入可以从政府收回，那么这些成本费用审价之前是不是应该记入合同资产，审价后记入长期应收款。

回答人：chenyiwei
如果唯一的条件只是“经过审价”，则审价本身不是一项履约义务或者质保责任，也不受其他履约义务影响；审价可以理解为价款结算流程的一部分。因此，这种情况下应作为应收账款确认，而不是合同资产（即使是在审价之前）。
但是，由于存在价款审减的可能性，因此在审价结果最终确定之前，对收入和应收账款的计量应遵循新收入准则中对可变对价的限制性规定。